臺灣高等法院民事裁定
109年度再易字第119號
再 審原 告  吳高素貞

            吳育奇  
            吳清心  
共      同
訴訟代理人  謝曜焜律師
再 審被 告  許麗玲  

            游玉坤  
共      同 
訴訟代理人  林永頌律師
            邱瑛琦律師
上  一  人
複 代理 人  陳傑明律師  
上列當事人間確認法律關係存在再審之訴事件，再審原告對於中
華民國109年10月21日本院108年度上字第965號確定判決提起再
審，並為訴之追加，本院於110年7月27日言詞辯論終結，裁定如
下：
    主  文
再審追加之訴駁回。
再審追加訴訟費用由再審原告負擔。
    理  由
一、按再審之訴，應於30日之不變期間內提起。前項期間，自判
    決確定時起算，判決於送達前確定者，自送達時起算；其再
    審之理由發生或知悉在後者，均自知悉時起算，民事訴訟法
    第500條第1項、第2項定有明文。而當事人於提起再審之訴
    後，雖非不得補提其他再審事由，然其提出之原因事實，係
    獨立之再審事由，而非原已提出再審事由之補充者，自須受
    法定30日不變期間之限制（最高法院110年度台抗字第247號
    裁定意旨參照）。
二、查，本院108年度上字第965號確定判決（下稱原確定判決）
    ，因訴訟標的價額未逾新臺幣（下同）150萬元，為不得上
    訴第三審之事件，於民國109年10月21日宣示時確定，又再
    審原告於同年11月3日收受原確定判決，有送達證書可參（
    見本院卷第35至37頁），於109年12月1日提起本件再審之訴
    ，固未逾30日不變期間（該部分業經本院另以判決駁回）。
    惟再審原告事後分別於110年1月18日、110年4月1日、110年
    5月7日、110年6月7日、110年7月16日、110年7月27日依續
    提出民事再審起訴補充理由狀、民事再審起訴補充由㈡狀、
    民事言詞辯論意旨狀、民事再審辯論狀、民事原告再審辯論
    狀二、民事原告再審辯論狀三，追加主張原確定判決有不適
    用民法第235條、第268條、第309條、民事訴訟法第296之1
    、第299條、第305條、第312條、第313條、第313之1條、第
    316條、第317條、第318條、第320條、第343條、第347條、
    第357條、商品標示法第9條、刑事訴訟法第158條等民事訴
    訟法第496條第1項第1款規定適用法規顯有錯誤之再審事由
    ，以及漏未斟酌再審原告在原確定判決程序所提準備一狀、
    履約事件比對照片（再證1、再證2，見本院卷第133至137頁
    ）、臺灣臺北地方法院106年度自字第97號吳清心所涉誣告
    案107年3月28日準備程序筆錄中勘驗筆錄（見臺灣臺北地方
    法院〈下稱臺北地院〉107年度訴更一字第26號卷第53、61、6
    7、69、71頁）、106年3月6日存證信函、哥倫布工程顧問有
    限公司結構安全評估說明書（見本院卷第195頁）、本院108
    年度上訴字第1152號刑事判決（見本院108年度上字第965號
    卷第264至265頁）、3個馬達比對照片（見臺北地院106年度
    訴字第3908號卷第59頁）等民事訴訟法第497條就足影響於
    判決之重要證物漏未斟酌之再審事由。經核再審原告事後追
    加再審之訴，係獨立之再審事由，並非原提起再審事由之補
    充，自應受法定30日不變期間之限制，揆諸前開說明，再審
    原告所追加前開再審之訴均已逾30日不變期間，為不合法，
    應予駁回，爰裁定如主文。
中　　華　　民　　國　　110 　年　　8 　　月　　17　　日
                      審判長法  官  傅中樂
                            法  官  吳燁山
                            法  官  趙伯雄
正本係照原本作成。
不得抗告。
中　　華　　民　　國　　110 　年　　8 　　月　　18　　日
　　　　　　　　　  　　　　書記官  陳韋杉